【裁判字號】    90,易,1004
【裁判日期】    900501
【裁判案由】    違反電信法
【裁判全文】
臺灣臺中地方法院刑事判決                          九十年度易字第一四號
    公  訴  人  臺灣臺中地方法院檢察署檢察官
    被      告  乙○○
    指定辯護人  本院公設辯護人丁○○
    輔  佐  人
    即被告之父  丙○○
右列被告因違反電信法案件，經檢察官提起公訴（九十年度偵字第二六五０號），本
院判決如左：
    主  文
乙○○意圖為自己不法之利益，以有線方式，盜用他人電信設備通信，累犯，處有期
徒刑月，如易科罰金，以佰元折算壹日。扣案之電話機壹具，沒收。
    事  實
一、乙○○為精神耗弱之人，曾犯竊盜罪，經本院判處有期徒刑十月確定，於民國八
    十九年五月二十六日執行完畢，猶不知悔改，復於九十年一月二十七日十一時二
    十九分許，至臺中縣清水鎮○○路十一號甲○○經營之順發汽車修理廠後方，適
    見該處有電話機乙台，係不詳姓名之人以私接電話線至電話交換箱內之方式盜接
    後放置該處，竟意圖為自己不法之利益，盜用上址廠內電話號碼（○四）000
    00000號之有線電話設備，接續撥打至電話號碼：000000000、0
    00000000、000000000等多支色情專線，嗣於同日十五時三十
    五分許，在上址經甲○○發現後報警查獲，並扣得電話機一具。
二、案經甲○○訴由臺中縣警察局清水分局報請臺灣臺中地方法院檢察署檢察官偵查
    起訴。
    理  由
一、訊據被告乙○○固坦承有撥打上開電話之事實，但矢口否認有盜用他人電話之犯
    意，辯稱：伊於九十年一月二十七日十一時二十九分許，係至臺中縣清水鎮○○
    路十一號的順發汽車修理廠後方上廁所，看到一條電話線並且有連接一部電話，
    就拿電話起來聽聽看，並沒有打。伊有按重播鍵，有人接聽，和伊聊天的是一名
    女性，聊什麼伊已經忘記了，伊不知道總共打幾次云云。經查，右揭事實，業據
    被害人甲○○於警訊及臺灣臺中地方法院檢察署檢察官偵查中指述綦詳，且被告
    乙○○於警訊中亦坦承：「我剛好路過，因尿急才躲進工廠後偏僻之地欲小解，
    後發現剛好工廠外有一個廁所，又裡面有放置一台電話，我便拿起來看是否可通
    話，後發現可以通話，我便按下重撥鍵，如此我便和對方聊起天來。我並不知道
    對方是誰，但對方都是女的，還稱說是住台北。我只有今天打，但打了很多次，
    詳細次數我不記得了。我想我打的應該是○二○四色情電話。」等語不諱，復有
    電話號碼（○四）00000000號有線電話九十年一月二十七日之通聯紀錄
    一份及被告使用之電話機一具扣案可資佐證。綜核上情，本件事證明確，被告犯
    行洵堪認定。
二、核被告乙○○所為，係犯電信法第五十六條第一項意圖為自己不法之利益，以有
    線方式盜用他人電信設備罪。按刑法上之連續犯，係指有數個獨立之犯罪行為，
    基於一個概括的犯意，反覆為之，而觸犯同一性質之數罪名者而言，如果該項犯
    罪，係由行為人以單一行為接續進行，縱令在犯罪完畢以前，其各個舉動，已與
    該罪之構成要件完全相符，但在行為人主觀上對於各個舉動，不過為其犯罪行為
    之一部分者，當然成立一罪，不能以連續犯論，最高法院二十八年度上字第三四
    二九號判例可資參照。本件被告固於九十年一月二十七日撥打上開電話多次，惟
    其時間緊接，足認被告係以單一行為接續進行，其主觀上對於各個舉動，當係其
    犯罪行為之一部分者，應僅成立單純一罪。又被告曾犯竊盜罪，經本院判處有期
    徒刑十月確定，於八十九年五月六日執行完畢，有臺灣臺中地方法院檢察署刑案
    資料查註紀錄表一紙附卷可稽，其於五年以內再犯本有期徒刑以上之罪，為累犯
    ，應依刑法第四十七條之規定加重其刑。另查被告為中度智能障礙者，有殘障手
    冊影本一份在卷可查，且本院八十七年度易字第四三六七號一案（被告乙○○竊
    盜案件）曾依職權將被告送臺灣省立草屯療養院鑑定，認綜合被告個人生活史及
    病史、身體及神經學檢查、實驗室檢查、心理測驗與精神狀態檢查結果，認被告
    於行為時對外界事務之認知及判斷能力較常人明顯減弱，應已達精神耗弱之程度
    ，有該院八十八年一月二十五日草療精字第三五六號函附之被告精神鑑定報告書
    附於該案卷內，本院業已調閱該案卷宗核閱無誤，並取前開精神鑑定報告書影本
    一份附卷可稽；又據輔佐人即被告之父丙○○於另案（本院九十年度易字第九０
    五號，被告乙○○竊盜一案）九十年三月二十七日審理時到庭陳述：「（問：被
    告於八十七年有做精神鑑定，是否患有精神疾病？）有，中度智障，領有殘障手
    冊。」、「（問：鑑定後是否有再做治療？）八十七年鑑定後沒有再做治療，情
    況還是和當初一樣。」等語無訛，足認被告於行為時應已達精神耗弱之程度，爰
    依刑法第十九條第二項之規定減輕其刑，並先加後減。審酌被告犯罪之動機、目
    的、手段、品行、其犯罪所生之損害不大，並被告為中度智能障礙者，雖行為時
    未至精神喪失而仍應依法論科，惟量刑不宜過重等一切情狀，量處如主文所示之
    刑，並諭知易科罰金之折算標準。扣案之電話機一具，應依電信法第六十條之規
    定，併予宣告沒收。
據上論斷，應依刑事訴訟法第二百九十九條第一項前段，電信法第五十六條第一項、
第六十條，刑法第十一條前段、第四十七條、第十九條第二項、第四十一條第一項前
段，罰金罰鍰提高標準條例第二條，判決如主文。
中      華      民      國      九十      年      五      月      一    日
                                        法  官    陳  慧  珊
右正本證明與原本無異。
如不服本判決，應於送達後十日內向本院提出上訴狀（須附繕本），上訴於台灣高等
法院台中分院。
          書記官
中      華      民      國      九十      年      五      月      三    日
【附錄論罪科刑法條】
電信法第五十六條第一項：意圖為自己或第三人不法之利益，以有線、無線或其他電
磁方式，盜接或盜用他人電信設備通信者，處五年以下有期徒刑，得併科新台幣一百
五十萬元以下罰金。


司法院資訊處製作；財團法人民間司法改革基金會備份。
